# 光伏发电企业政府补贴确认

提问人：gulgdx 时间：2017-12-05 10:14:58
请教一下陈版主： 上市公司的子公司A从事光伏发电，以前期间对从电力公司取得的基准电价按照权责发生制确认营业收入，对政府补贴的电价差在收到时才确认为营业收入。今年又新增加了光伏发电子公司（但发电收入占上市公司合并收入比例仍较小），公司打算依据以下原因对收入确认时间作出调整： 根据 2017 年新修订的政府补助准则第五条：“下列各项适用其他相关会计准则：
（一）企业从政府取得的经济资源，如果与企业销售商品或提供服务等活动密切相关，且是企业商品或服务的对价或者是对价的组成部分，适用《企业会计准则第 14 号——收入》等相关会计准则。”据此，公司认为此电价差补助应当符合此规定，因此应与从电力公司取得基准电价的收入确认时间点一致，而不应等到取得补助时才确认。但通常政府补助部分由于多种原因不太准时能拿到，且之前一直采用收到款项时才确认收入，因此我们倾向性坚持仍与以前一样按收到时才确认。不知我们的坚持是否也是可行的。多谢了！另外，该上市公司

回答人：chenyiwei
对此问题，除了新的政府补助准则以外，在“关于印发《可再生能源电价附加有关会计处理规定》的通知”（财会[2012]24号）中也有明确规定。请对照该规定，考虑前期的处理是否构成一项前期差错，需追溯重述前期报表：
四、可再生能源发电企业销售可再生能源电量的会计处理 可再生能源发电企业销售可再生能源电量时，按实际收到或应收的金额，借记"银行存款"、"应收账款"等科目，按实现的电价收入，贷记"主营业务收入"科目，按专用发票上注明的增值税额，贷记"应交税费--应交增值税（销项税额）"科目。